# 信息披露表述

提问人：tony868lamy 时间：2011-01-11 17:04:00
附注披露要求中：
1 ）本期发生的非同一控制下企业合并
被合并方商誉金额商誉计算方法 2 ）本期出售丧失控制权的股权而减少子公司信息
子公司名称 出售日 损益确认方法
请问：上述要求披露的商誉计算法或者是损益确认方法如何简述？

回答人：chenyiwei
最保险的方法还是直接摘录准则或解释中相关规定的原文，这样最不容易出问题。

回答人：chenyiwei
回复 藤椅 tony868lamy 的帖子没有在实务中处理过这样的案例。我个人理解是原渠道转回。请有实务经验的网友协助，谢谢。

回答人：chenyiwei
回复 报纸 tony868lamy 的帖子关于印发《清产核资试点企业有关会计处理规定》的通知［财政部（ 93 ）财会字第 80 号］已被《财政部关于公布废止和失效的财政规章和规范性文件目录（第八批）的决定》（财政部令第 16 号）于 2003 年 1 月 30 日被宣布为失效文件，停止执行。